【裁判字號】    98,交易,160
【裁判日期】    980930
【裁判案由】    過失致重傷害
【裁判全文】
臺灣嘉義地方法院刑事判決             98年度交易字第160號
公  訴  人  臺灣嘉義地方法院檢察署檢察官
被      告  甲○○
            乙○○
上列被告等因過失致重傷案件，經檢察官提起公訴（98年度偵字
第5407號），本院判決如下：
    主  文
本件公訴不受理。
    理  由
一、公訴意旨係以：被告甲○○與被告乙○○係男女朋友，被告
    甲○○於民國98年4月14日凌晨2時前某時許，駕駛車牌號碼
    TJ-6939號自用小客車前往「可麗練歌場」搭載下班之被告
    乙○○後，沿嘉義縣六腳鄉○○村○○○號○道由西向東行駛
    ，2人上車後不久即因細故發生爭執。被告甲○○駕駛上開
    車輛於同日凌晨2時25分許行經嘉義縣六腳鄉○○村○○○號
    ○道73.7公里處時，本應注意車前狀況，隨時採取必要之安
    全措施；並應注意行車速度應依標誌規定，且行經無號誌之
    交岔路口應減速慢行，隨時作停車之準備。而依當時情形，
    行車速限為60公里，天候為雨，夜間無照明，路面濕潤、無
    缺陷、無障礙物等無不能注意之情事；被告乙○○乘坐上開
    車輛時，本應注意車輛行進間若由車輛駕駛人以外之人以外
    力拉扯操控方向盤，可能致車輛行進方向突然改變而生駕駛
    人無法自由操控車輛行進方向之情形，而依當時情形並無不
    能注意之情事，渠等竟均疏於注意，被告乙○○於與被告甲
    ○○因細故爭執之際拉扯方向盤，而使車輛行進方向改變，
    而被告甲○○亦疏於注意，超速行駛且未及時採取煞車之動
    作，致上開車輛偏離車道，撞擊路樹。因雙方之上開過失，
    致被告甲○○受有頭部、背部及雙肩膀挫傷、臉部及雙足擦
    傷、胸椎第十一節壓迫性骨折與胸椎第十和第十二節脊椎狹
    窄等傷害；被告乙○○受有腰椎第一節第二節骨折併雙側下
    肢癱瘓術後、雙側血胸、顏面骨骨折術後與右側脛骨骨折術
    後等傷害，經甲○○、乙○○分別提起告訴，因認被告甲○
    ○涉有刑法第284條第1項後段過失致重傷罪、被告乙○○嫌
    涉有刑法第284條第1項前段過失傷害罪嫌等語。
二、按告訴乃論之罪，告訴人於第一審辯論終結前，得撤回其告
    訴；又告訴經撤回者，法院應諭知不受理之判決，刑事訴訟
    法第238 條第1 項及第303 條第3 款定有明文。
三、本件被告甲○○、乙○○因過失致重傷案件，經檢察官提起
    公訴，認被告甲○○係犯刑法第284 條第1 項後段之過失致
    重傷罪、被告乙○○涉犯同條項前段過失傷害罪。依同法第
    287 條前段之規定，須告訴乃論。茲據告訴人甲○○、乙○
    ○於98年9 月28日分別具狀撤回其告訴，有渠等撤回告訴狀
    在卷可稽，揆諸前開說明，爰不經言詞辯論，逕為諭知不受
    理之判決。
據上論斷，應依刑事訴訟法第303 條第3 款、第307 條，判決如
主文。
中    華    民    國    98    年    9     月    30    日
                  交通法庭    法  官  梁淑美
以上正本證明與原本無異。
如不服本判決應於收受判決後10日內向本院提出上訴書狀，並應
敘述具體理由；其未敘述上訴理由者，應於上訴期間屆滿後20日
內向本院補提理由書（均須按他造當事人之人數附繕本）「切勿
逕送上級法院」。告訴人或被害人如對於本判決不服者，應具備
理由請求檢察官上訴，其上訴期間之計算係以檢察官收受判決正
本之日期為準。
中    華    民    國    98    年    9     月    30    日
                              書記官  林金福


司法院資訊處製作；財團法人民間司法改革基金會備份。
